【裁判字號】    89,上訴,1009
【裁判日期】    890124
【裁判案由】    毒品危害防制條例
【裁判全文】
臺灣高等法院刑事判決                          八十九年度上訴字第一九號
    上  訴  人  丁○○
    即  被  告
    指定辯護人  乙○○
右上訴人因毒品危害防制條例案件，不服臺灣桃園地方法院八十八年度訴字第一五
七號，中華民國八十九年一月二十四日第一審判決（起訴案號：臺灣桃園地方法院檢
察署八十八年度偵字第二六五七號及移送併辦之八十八年度偵字第一四九二二號、第
一五六０六號），提起上訴，本院判決如左：
        主  文
原判決撤銷。
丁○○連續販賣第二級毒品，累犯，處有期徒刑捌年。
扣案之安非他命伍拾包（拾柒包部分淨重拾貳點玖壹公克、包裝重肆點零玖公克，拾
伍包部分原檢體重量拾伍點參捌柒公克－含包裝、驗餘檢體重量拾伍點參伍玖公克－
含包裝，拾捌包部分原檢體重量拾捌點捌玖零公克－含包裝、驗餘檢體重量拾捌點捌
捌零公克－含包裝），均沒收銷燬之；分裝袋包又貳佰柒拾貳個、帳冊貳本、電子
秤個及新臺幣肆萬參仟元，均沒收，新臺幣肆萬參仟元部分，如全部或一部不能沒
收時，以其財產抵償之。
    事  實
一、丁○○前因違反麻醉藥品管理條例案件，曾經原審法院判決有期徒刑六月，於民
    國八十五年十一月十九日確定，已於八十五年十二月二十七日以易科罰金執行完
    畢，猶不知悔改，復基於概括之營利犯意，於八十七年四月間起，至八十七年八
    月間止，以其桃園市○○路二一六巷九十三號住處電話為聯絡工具，在其住處以
    每包新台幣（下同）五千元之代價先後三次及另一次以一萬元之代價一包販賣第
    二級毒品安非他命予其同事戊○○施用以牟利；又另於八十七年六、七月間，亦
    以相同之方法，以每包五千元之代價，於六月間二次（其中一次係甲○○與謝宗
    堯各出資二千五百元，由甲○○向丁○○購買）在桃園縣蘆竹鄉華通電腦公司販
    賣安非他命予其同事甲○○施用以牟利，於七月間一次在上開丁○○富國路住處
    販賣安非他命予其同事甲○○施用以牟利，嗣以每包一千元之代價先後於八十八
    年九月五日、八十八年九月十日、八十八年九月二十五日，在桃園縣桃園市○○○街與長沙街口，連續三次販賣安非他命予丙○○施用以牟利，前後販賣所得共
    四萬三千元，案於八十八年二月三日晚上七時許，為警在桃園市○○街二一０巷
    五弄三號處所查獲，並當場扣得安非他命十七包（淨重拾貳點玖壹公克、包裝重
    肆點零玖公克）及塑膠分裝袋三包及帳冊二本；又於八十八年九月十九日晚上九
    時十分許，為警在桃園縣大溪鎮○○里○鄰○○路○段二三０巷二十二號查獲，
    並當場另扣得安非他命十五包（原檢體重量拾伍點參捌柒公克─含包裝、驗餘檢
    體重量拾伍點參伍玖公克－含包裝）、塑膠分裝袋二百七十二個、電子磅秤乙個
    等物品；及另於八十八年十月七日晚上八時三十分許，為警於桃園市○○○街三
    十九號查獲，並另當場再扣得安非他命十八包（原檢體重量拾捌點捌玖零公克－
    含包裝、驗餘檢體重量拾捌點捌捌零公克─含包裝）、電子磅秤二個等物品。
二、案經桃園縣警察局大溪分局、桃園分局報請臺灣桃園地方法院檢察署檢察官偵查
    起訴及移送併辦。
    理  由
一、查被告丁○○於前揭時地販賣安非他命給予戊○○、甲○○、丙○○等人，業據
    証人戊○○、甲○○、丙○○三人証述明確，雖證人戊○○於本院稱其係向綽號
    「安居」的人買的，由丁○○轉交給我，然查其無法提供綽號「安居」之人之姓
    名及地址，且其如係向綽號「安居」之人購買，即無須由丁○○轉交，且其於檢
    察官偵查時，已明白表示係向丁○○購買，是其在本院稱係向綽號「安居」的人
    買的，由丁○○轉交給我，自無可採，另查被告亦分別於八十八年二月三日晚上
    七時許，為警在桃園市○○街二一０巷五弄三號當場查扣得其持有安非他命十七
    包（淨重拾貳點玖壹公克、包裝重肆點零玖公克）及分裝袋三包、帳冊二本；又
    再於八十八年九月十九日晚上九時十分許，為警另於桃園縣大溪鎮○○里○鄰○○路○段二三０巷二十二號查扣得其所有之安非他命十五包（原檢體重量拾伍點
    參捌柒公克－含包裝、驗餘檢體重量拾伍點參伍玖公克－含包裝）、塑膠分裝袋
    二百七十二個、電子磅秤乙個等物品，及於八十八年十月七日晚上八時三十分許
    ，又再為警另在桃園市○○○街三十九號查獲，亦當場再扣得其持有安非他命十
    八包（原檢體重量拾捌點捌玖零公克─含包裝、驗餘檢體重量拾捌點捌捌零公克
    ─含包裝）、電子磅秤二個等物品，而被告就上開所扣得之安非他命、塑膠分裝
    袋，亦已坦供均係為其所有之物無訛，八十八年九月十九日查扣之物（含電子磅
    秤乙個）亦經證人陳清河證係丁○○的，雖丁○○另稱電子磅秤乙個係阿輝寄放
    的，但其未提出該人之姓名、地址以資查核，其既由他人寄放，豈有不知該他人
    之理，況該次查扣之物均係在丁○○之黑色皮包內查獲，是其另稱電子磅秤乙個
    係阿輝寄放的，自無可採，而八十八年十月七日查扣之物（含電子磅秤二個），
    亦經證人林素戎、丙○○證明確係丁○○的，從上開被告持有電子磅秤、安非他
    命之分裝情形及被告持有塑膠分裝袋之數量觀之，核與前述證人戊○○、甲○○
    、丙○○等人所證述的相合，均足徵被告係有從事於販賣安非他命之事實無訛，
    又上開扣案之十七包、十五包、十八包之物，經鑑定結果為毒品甲基安非他命無
    誤，分別亦有法務部調查局八十九年九月七日（八九）陸（一）字第八九○六三
    九○二號檢驗通知書、行政院衛生署藥物食品檢驗局八十八年十月十八日藥檢壹
    字第八八一六一一三號檢驗成績書、行政院衛生署藥物食品檢驗局八十八年十月
    二十六日藥檢壹第0000000號檢驗成績書在卷可稽，事證明確，犯行堪以
    認定。
二、核被告丁○○右揭所為，係犯毒品危害防制條例第四條第二項販賣第二級毒品罪
    ，被告持有第二級毒品之低度行為，已為其販賣第二級毒品之高度行為所吸收，
    不另予論罪，被告先後多次販賣第二級毒品給予戊○○、甲○○、丙○○等人之
    行為，時間緊接，觸犯構成要件相同之罪名，顯係基於概括犯意反覆為之，應依
    刑法第五十六條連續犯之規定，以連續販賣第二級毒品一罪論擬，因法定刑無期
    徒刑部分不得加重外，餘並加重其刑，次查被告前已曾因違反麻醉藥品管理條例
    案件，經法院判處有期徒刑六月確定，於八十五年十二月二十七日已執行完畢，
    此有其刑案查註紀錄表在卷可按，被告於刑之執行完畢後，五年內又再犯本罪，
    為累犯，因法定刑無期徒刑部分不得加重外，餘並依刑法第四十七條之規定加重
    其刑，再有關前開被告販賣第二級毒品安非他命予丙○○部分，雖未經檢察官起
    訴（檢察官於原審移請併案審理），但此部分與前述已起訴論罪科刑之部分有連
    續犯之裁判上一罪之關係，本院自得併予審理，附此明。
三、原審審理結果據以論罪科刑固非無見，惟就有關前開被告販賣第二級毒品安非他
    命予丙○○部分，雖未經檢察官起訴（檢察官於原審移請併案審理），但此部分
    與前述已起訴論罪科刑之部分有連續犯之裁判上一罪之關係，原審未併予審理，
    尚有未洽，對於販賣予戊○○部分之所得未予明認各次之金額，均有未合，被告
    未具理由空言上訴指摘原判決不當，雖無理由，但原判決既有前揭可議之處，仍
    應由本院將原判決撤銷改判，爰審酌被告被查獲多次，仍不知悔改、所生危害及
    其犯罪動機、手段、目的、品性、素行等一切情狀，量處如主文所示之刑，扣案
    之安非他命伍拾包（拾柒包部分淨重拾貳點玖壹公克、包裝重肆點零玖公克，拾
    伍包部分原檢體重量拾伍點參捌柒公克─含包裝、驗餘檢體重量拾伍點參伍玖公
    克─含包裝，拾捌包部分原檢體重量拾捌點捌玖零公克－含包裝、驗餘檢體重量
    拾捌點捌捌零公克－含包裝），係屬於查獲之第二級毒品，爰依毒品危害防制條
    例第十八條第一項前段之規定，併均予宣告沒收銷燬之。至於扣案之塑膠分裝袋
    共三包又二百七十二個、帳冊二本、電子秤共三個，係屬於被告供犯本罪所用之
    物；被告前述販賣所得共四萬三千元，乃為被告因犯本罪所得之財物，均應依毒
    品危害防制條例第十九條第一項之規定，併予宣告沒收之，被告上開因犯本罪所
    得之共四萬三千元部分，如有全部或一部不能沒收時，應以其財產抵償之。
四、被告經合法傳喚無正當理由未到庭，爰不待其陳述逕行判決。
據上論斷，應依刑事訴訟法第三百六十九條第一項前段、第三百七十一條、第三百六
十四條、第二百九十九條第一項前段、毒品危害防制條例第四條第二項、第十八條第
一項前段、第十九條第一項，刑法第十一條前段、第五十六條、第四十七條判決如主
文。
本案經檢察官陳文禮到庭執行職務。
中      華      民      國    八十九    年      十      月    三十一    日
                                 臺灣高等法院刑事第四庭
                                     審判長法  官  蔡  永  昌
                                           法  官  陳  榮  和
                                           法  官  許  宗  和
右正本證明與原本無異。
如不服本判決應於收受送達後十日內向本院提出上訴書狀，其未敘述上訴之理由者並
得於提起上訴後十日內向本院補提理由書（均須按他造當事人之人數附繕本）。
                                            書記官  廖  艷  莉
中      華      民      國    八十九    年      十一    月      三      日
附錄：本案論罪科刑法條全文
毒品危害防制條例第四條
製造、運輸、販賣第一級毒品者，處死刑或無期徒刑；處無期徒刑者，得併科新臺幣
一千萬元以下罰金。
製造、運輸、販賣第二級毒品者，處無期徒刑或七年以上有期徒刑，得併科新臺幣七
百萬元以下罰金。
製造、運輸、販賣第三級毒品者，處五年以上有期徒刑，得併科新臺幣五百萬元以下
罰金。
製造、運輸、販賣專供製造或施用毒品之器具者，處一年以上七年以下有期徒刑，得
併科新臺幣一百萬元以下罰金。
前四項之未遂犯罰之。


司法院資訊處製作；財團法人民間司法改革基金會備份。
